【裁判字號】    99,訴,947
【裁判日期】    990601
【裁判案由】    毒品危害防制條例
【裁判全文】
臺灣臺中地方法院刑事判決               99年度訴字第947號
公  訴  人  臺灣臺中地方法院檢察署檢察官
被      告  甲○○
上列被告因違反毒品危害防制條例案件，經檢察官提起公訴（99
年度毒偵字第455號），被告於準備程序中就被訴事實為有罪之
陳述，經本院合議庭評議後裁定由受命法官獨任改行簡式審判程
序審理，判決如下：
    主    文
甲○○施用第一級毒品，累犯，處有期徒刑捌月；扣案之海洛因
貳包（驗餘分別淨重零點壹貳零壹公克、零點柒柒捌公克）沒
收銷燬之。
    犯罪事實
一、甲○○曾因施用毒品案件，經依本院95年度毒聲字第833號
    裁定送勒戒處所進行觀察、勒戒，於民國95年7月11日進入
    臺灣臺中看守所附設勒戒所接受觀察勒戒後，認無繼續施用
    毒品傾向，於95年9月1日釋放出所，並由臺灣臺中地方法院
    檢察署檢察官於95年9月1日以95年度毒偵字第3109號為不起
    訴處分確定。
二、甲○○前因施用毒品罪，經本院於96年7月27日以96年度訴
    字第2080號判處有期徒刑7月確定，於97年2月18日入監執行
    ，於97年9月13日因縮短刑期執行完畢。
三、甲○○仍不知悔改及徹底戒絕，於前開觀察勒戒執行完畢釋
    放後五年內，竟仍基於施用第一級毒品海洛因之犯意，於99
    年2月1日17時許，在臺中市○區○○街31號國際旅社208室
    內，將海洛因稀釋後注入針筒內，以針筒注射血管之方式，
    非法施用第一級毒品海洛因1次。嗣於99年2月1日21時20分
    許，經巡邏員警前往國際旅社清查住宿名單，當場在208室
    內扣得甲○○所有供施用之第一級毒品海洛因2包（驗餘分
    別淨重0.1201公克、0.3778公克），並徵得其同意帶回警局
    採尿檢驗結果，呈現嗎啡陽性反應，因而獲悉上情。
四、案經臺中市警察局第三分局報告臺灣臺中地方法院檢察署檢
    察官偵查起訴。
    理    由
一、訊據被告甲○○對於前揭時地施用第一級毒品海洛因之情，
    業於本院中坦認屬實，被告為警查獲時所採集之尿液，經送
    驗結果，亦呈現嗎啡陽性反應，此有臺中市警察局第三分局
    委託驗尿液代號與真實姓名對照表1份、中山醫學大學附設
    醫院檢驗科藥物檢測中心尿液檢驗報告1份在卷可稽，並有
    查獲現場位置圖1份、查獲現場照片6張、查獲物品照片7張
    在卷為憑，復有扣案之海洛因2包為證，且扣案之白色粉末
    2包，經送驗結果，均檢出海洛因成分，驗餘分別合計淨重
    0.1201公克、0.3778公克，此有行政院衛生署草屯療養院草
    療鑑字第0990200043號鑑定書1份在卷可參，被告自白供述
    與現有事證相符，應堪置信。本件事證已臻明確，被告犯行
    ，洵堪認定。
二、按海洛因係屬毒品危害防制條例所定之第一級毒品，不得非
    法施用。被告前開施用毒品第一級毒品海洛因之犯行，係犯
    毒品危害防制條例第10條第1項之施用第一級毒品罪。被告
    為供施用而持有第一級毒品之低度行為，應為施用第一級毒
    品之高度行為所吸收，不另論處。查：被告曾因施用毒品罪
    ，經本院於96年7月27日以96年度訴字第2080號判處有期徒
    刑7月確定，於97年2月18日入監執行，於97年9月13日因縮
    短刑期執行完畢等情，此有臺灣高等法院被告前案紀錄表1
    份在卷可稽，被告前受有期徒刑之執行完畢後，5年以內故
    意再犯有期徒刑以上之罪，為累犯，應依刑法第47條第1項
    之規定，加重其刑。按犯毒品危害防制條例第十條之施用毒
    品罪，供出毒品來源，因而查獲其他正犯或共犯者，減輕或
    免除其刑，毒品危害防制條例第17條第1項固有明文。查：
    被告雖於偵查中供稱本案中之毒品來源係購自真實姓名年籍
    不詳綽號「小惠姐」之成年女子，並提供該成年女子所使用
    門號0000000000號行動電話，經承辦檢察官調閱該行動電話
    通聯紀錄經分析後，發現該行動電話門號於95年2月7日申請
    啟用，於97年4月15日即申辦停用，迄至99年2月26日期間均
    停用中，顯見被告所指述之情節不實，此有承辦檢察官99年
    4月23日簽呈在卷為憑，是以，被告並不符合減刑之條件，
    附此敘明。爰審酌被告前因施用毒品之犯行，經歷觀察勒戒
    之機會，仍無法徹底戒除施用毒品之惡習，猶故態復萌，再
    次施用毒品，無視於毒品對於自身健康之嚴重傷害及國家對
    於杜絕毒品犯罪之禁令，惟因施用毒品本身係屬自戕行為，
    對於社會所產生之潛在危害性尚屬輕微，且被告犯罪後業經
    坦承犯行，犯後態度尚稱良好等一切情狀，量處如主文所示
    之刑，以示懲儆。
三、扣案之海洛因2包（驗餘分別淨重0.1201公克、0.3778公克
    ），係屬毒品危害防制條例第2條第2項第1款所規範之第一
    級毒品，不問屬於被告與否，爰依毒品危害防制條例第18條
    第1項前段之規定，併予諭知沒收銷燬之。
據上論斷，應依刑事訴訟法第273條之1第1項、第299條第1項前
段，毒品危害防制條例第10條第1項、第18條第1項前段，刑法第
11條、第47條第1項，判決如主文。
中    華    民    國    99    年    6     月    1     日
                  刑事第十六庭  法  官  巫淑芳
以上正本證明與原本無異。
如不服本判決應於收受判決後10日內向本院提出上訴書狀，並應
敘述具體理由；其未敘述上訴理由者，應於上訴期間屆滿後20日
內向本院補提理由書（均須按他造當事人之人數附繕本）「切勿
逕送上級法院」。
                                書記官  巫偉凱
中    華    民    國    99    年    6     月    1     日
附錄論罪科刑法條：
毒品危害防制條例第10條：
施用第一級毒品者，處6月以上5年以下有期徒刑。
施用第二級毒品者，處3年以下有期徒刑。

司法院資訊處製作；財團法人民間司法改革基金會備份。
